臺灣高等法院臺南分院刑事判決　　　 96年度交上易字第564號
上　訴　人
即　被　告　甲○○
上列上訴人因過失致死等案件，不服臺灣雲林地方法院96年度交
易字第88號中華民國96年7月24日第一審判決（起訴案號：臺灣
雲林地方法院檢察署96年度調偵字第136號），提起上訴，被告
於本院審理時為有罪之陳述，本院裁定進行簡式審判程序，判決
如下：
    主  文
上訴駁回。
    事  實
一、甲○○於民國96年2月25日晚間，在雲林縣褒忠鄉某處飲酒
    若干，已達不能安全駕駛之狀態，竟仍駕駛車號UR-4711號
    自用小貨車，沿雲林縣土庫鎮○○里○○○號○路由西往東方
    向行駛，行經該路與和平街交岔路口，原應注意汽車駕駛人
    飲酒後其吐氣所含酒精成分超過每公升0.25毫克以上者，不
    得駕車；及汽車行進中應注意車前狀況，隨時採取必要安全
    措施；又汽車行駛至交岔路口，應遵守燈光號誌之指示，對
    圓形紅燈表示禁止通行，不得超越停止線或進入路口。而依
    當時之天候晴、夜間有照明、路面狀態乾燥、路面無缺陷、
    道路無障礙物、視距良好、該路口有交通號誌、燈號動作正
    常等情形，又無不能注意之情事，竟疏於注意，仍於飲酒後
    ，呼氣酒精濃度達0.64mg/dl，駕車之注意力、操控力下降
    之際，於上開交岔路口遇有圓形紅燈號誌，超越停止線而進
    入路口，及未注意車前狀況，因而撞及陳當發所駕駛其上搭
    載史金葉，適行經該交岔路口之車號SE-4888號自用小客車
    。致史金葉受有頭頂骨部挫裂傷、右胸挫傷、骨折、頭部外
    傷、顱內出血、多重外傷等傷害，經送醫後不治死亡。
二、案經被害人史金葉之女乙○○、丙○○告訴及臺灣雲林地方
    法院檢察署檢察官據報相驗後偵查起訴。
    理  由
壹、程序部分：
    本件係經被告甲○○於審理程序當庭表示認罪，而經本院裁
    定以簡式審判程序加以審理，則依據刑事訴訟法第273條之2
    、同法第159條第2項之規定，不適用傳聞法則有關限制證據
    能力之相關規定，合先敘明。
貳、實體部分：
一、訊據被告甲○○對於上開犯罪事實，先後於警詢、偵訊、原
    審及本院審理時均已坦承不諱，核與證人陳當發、張憲忠於
    警詢時指述之情節相符。此外，又有道路交通事故調查報告
    表、道路交通事故現場圖、照片30張、道路交通事故當事人
    酒精測定紀錄表、雲林縣警察局舉發違反道路交通管理事件
    通知單、刑法第185條之3案件測試觀察紀錄表、財團法人天
    主教若瑟醫院開立之被害人史金葉診斷證明書、被害人史金
    葉因此車禍受傷死亡，經臺灣雲林地方法院檢察署署檢察官
    督同檢驗員相驗後，所製之相驗筆錄、相驗屍體證明書、檢
    驗報告書及臺灣省嘉雲區車輛行車事故鑑定委員會嘉雲區96
    0227號鑑定書附卷可稽。
二、又按汽車駕駛人飲酒後其吐氣所含酒精成分超過每公升0.25
    毫克以上者，不得駕車；又駕駛人應注意車前狀況，隨時採
    取必要安全措施；及汽車行駛至交岔路口，其行進應遵守燈
    光號誌之指示；車輛面對圓形紅燈表示禁止通行，不得超越
    停止線或進入路口，道路交通安全規則第114條第1項第2款
    、第94條第3項、第102條第1項第1款及道路交通標誌標線號
    誌設置規則第206條第5款第1目分別定有明文，被告駕車自
    應注意及此。又依卷附道路交通事故調查報告表所載，本件
    肇事時、地之天候晴、夜間有照明、路面狀態乾燥、路面無
    缺陷、道路無障礙物、視距良好、該路口有交通號誌、燈號
    動作正常；則肇事當時，被告亦無不能注意之情事。被告疏
    未注意及此，貿然酒後駕車並闖越紅燈而肇事，益證被告之
    駕車行為，顯有過失。另臺灣省嘉雲區車輛行車事故鑑定委
    員會嘉雲區960227號鑑定書亦同此認定。再如檢察官相驗所
    見，被害人史金葉確因本件車禍，受有頭部外傷、顱內出血
    等傷害致死，則被告過失駕車肇事行為，與被害人之死亡結
    果間，自具有相當因果關係。
三、綜上所述，被告之自白應與事實相符，故本件事證明確，被
    告上開犯行均堪以認定，應依法論科。
四、核被告甲○○所為，係犯刑法第185條之3服用酒類不能安全
    駕駛動力交通工具罪及第276條第1項過失致人於死之罪。被
    告所犯上開二罪，行為互殊，罪名不同，應分論併罰。另本
    件被告係酒醉駕車，因而致人死亡，其所犯過失致人於死罪
    部分，應依道路交通安全管理處罰條例第86條第1項之規定
    ，加重其刑。
五、原判決以被告甲○○服用酒類不能安全駕駛動力交通工具罪
    及過失致人於死罪等犯行，罪證明確，因予適用道路交通安
    全管理處罰條例第86條第1項，刑法第11條、第185條之3、
    第276條第1項、第51條第5款，刑法施行法第1條之1第1項、
    第2項之規定，並審酌被告於飲用酒類後，呼氣酒精濃度達
    0.64mg/dl之際，仍駕駛動力交通工具，且不遵守交通規則
    ，闖越紅燈，顯見法紀觀念但薄，更造成用路人潛在的危險
    ，本件又已發生事故，造成被害人死亡之不幸結果，且犯後
    尚未與被害人家屬達成和解，及其犯後坦承犯行、智識程度
    及家庭狀況等一切情狀，分別量處有期徒刑壹年、肆月，分
    別減為有期徒刑陸月、貳月，並定其應執行之刑。另依據中
    華民國96年罪犯減刑條例業於民國96年7月4日公布制定，同
    年月16日施行，該條例第2條第1項規定：「犯罪在中華民國
    九十六年四月二十四日以前者，除本條例另有規定外，依下
    列規定減刑：一、死刑減為無期徒刑。二、無期徒刑減為有
    期徒刑二十年。三、有期徒刑、拘役或罰金，減其刑期或金
    額二分之一。」。同條例第10條第2項前段則規定：「裁判
    確定前犯數罪均應減刑而已定執行者，仍依前項規定，另定
    應執行之刑」。同條例第7條並規定「依本條例應減刑之罪
    ，未經判決確定者，於裁判時，減其宣告刑。依前項規定裁
    判時，應於判決主文同時諭知其宣告刑及減得之刑。」。而
    依上開減刑條例之規定，分別減輕被告所犯兩罪之刑度，並
    定其應執行刑。
六、本院經核原判決認事用法，均無違誤，量刑亦稱妥適。被告
    上訴意旨，指摘原審量刑過重，依上所述，為無理由，應予
    駁回。
據上論結，應依刑事訴訟法第273之1第1項、第368條，判決如主
文。
本案經檢察官劉得鉦到庭執行職務。
中　　華　　民　　國　　96　　年　　10　　月　　23　　日
                  刑事第六庭  審判長法　官  蔡崇義
                                    法　官  董武全
                                    法　官  曾文欣
以上正本證明與原本無異。
不得上訴。
　　　　　　　　　　　　　　　　　　書記官  李育儒
中　　華　　民　　國　　96　　年　　10　　月　　24　　日
附錄：本判決論罪科刑法條
中華民國刑法第185條之3
服用毒品、麻醉藥品、酒類或其他相類之物，不能安全駕駛動力
交通工具而駕駛者，處1年以下有期徒刑、拘役或3萬元以下罰金
。
中華民國刑法第276條第1項
因過失致人於死者，處2年以下有期徒刑、拘役或2千元以下罰金
。
